{
  "1": {
    "conjugations": {
      "present": {
        "raw_gloss": "V MedAct Inv Pres Pv LV <S-DO> <S:Dat> <DO:Nom>",
        "forms": {
          "1sg": "მიმაქვს",
          "1pl": "მიგვაქს",
          "2sg": "მიგაქვს",
          "2pl": "მიგაქვთ",
          "3sg": "მიაქვს",
          "3pl": "მიაქვთ"
        },
        "examples": []
      },
      "imperfect": {
        "raw_gloss": "V MedAct Inv Impf Pv <S-DO> <S:Dat> <DO:Nom>",
        "forms": {
          "1sg": "მიმქონდა",
          "1pl": "მიგვქონდა",
          "2sg": "მიგქონდა",
          "2pl": "მიგქონდათ",
          "3sg": "მიჰქონდა",
          "3pl": "მიჰქონდათ"
        },
        "examples": []
      },
      "future": {
        "raw_gloss": "V Act Fut Pv SV <S-DO> <S:Nom> <DO:Dat>",
        "forms": {
          "1sg": "მივიტან",
          "1pl": "მივიტანთ",
          "2sg": "მიიტან",
          "2pl": "მიიტანთ",
          "3sg": "მიიტანს",
          "3pl": "მიიტანენ"
        },
        "examples": []
      },
      "aorist": {
        "raw_gloss": "V Act Aor Pv SV <S-DO> <S:Erg> <DO:Nom>",
        "forms": {
          "1sg": "მივიტანე",
          "1pl": "მივიტანეთ",
          "2sg": "მიიტანე",
          "2pl": "მიიტანეთ",
          "3sg": "მიიტანა",
          "3pl": "მიიტანეს"
        },
        "examples": []
      },
      "optative": {
        "raw_gloss": "V Act Opt Pv SV <S-DO> <S:Erg> <DO:Nom>",
        "forms": {
          "1sg": "მივიტანო",
          "1pl": "მივიტანოთ",
          "2sg": "მიიტანო",
          "2pl": "მიიტანოთ",
          "3sg": "მიიტანოს",
          "3pl": "მიიტანონ"
        },
        "examples": []
      },
      "imperative": {
        "raw_gloss": "V Act Impv Pv SV <S-DO> <S:Erg> <DO:Nom>",
        "forms": {
          "2sg": "მიიტანე",
          "2pl": "მიიტანეთ"
        },
        "examples": []
      }
    },
    "preverb_rules": {
      "default": "მი",
      "replacements": {
        "მი": "მი",
        "მო": "მო",
        "წა": "წა"
      },
      "tense_specific_fallbacks": {},
      "english_fallbacks": {}
    }
  },
  "23": {
    "conjugations": {
      "present": {
        "raw_gloss": "V MedPass Pres Pv <S> <S:Nom>",
        "forms": {
          "1sg": "მივდივარ",
          "1pl": "მივდივართ",
          "2sg": "მიდიხარ",
          "2pl": "მიდიხართ",
          "3sg": "მიდის",
          "3pl": "მიდიან"
        },
        "examples": []
      },
      "imperfect": {
        "raw_gloss": "V MedPass Impf Pv <S> <S:Nom>",
        "forms": {
          "1sg": "მივდიოდი",
          "1pl": "მივდიოდით",
          "2sg": "მიდიოდი",
          "2pl": "მიდიოდით",
          "3sg": "მიდიოდა",
          "3pl": "მიდიოდნენ"
        },
        "examples": []
      },
      "future": {
        "raw_gloss": "V MedPass Fut Pv <S> <S:Nom>",
        "forms": {
          "1sg": "მივალ",
          "1pl": "მივალთ",
          "2sg": "მიხვალ",
          "2pl": "მიხვალთ",
          "3sg": "მივა",
          "3pl": "მივლენ"
        },
        "examples": []
      },
      "aorist": {
        "raw_gloss": "V MedPass Aor Pv <S> <S:Nom>",
        "forms": {
          "1sg": "მივედი",
          "1pl": "მივედით",
          "2sg": "მიხვედი",
          "2pl": "მიხვედით",
          "3sg": "მივიდა",
          "3pl": "მივიდნენ"
        },
        "examples": []
      },
      "optative": {
        "raw_gloss": "V MedPass Opt Pv <S> <S:Nom>",
        "forms": {
          "1sg": "მივიდე",
          "1pl": "მივიდეთ",
          "2sg": "მიხვიდე",
          "2pl": "მიხვიდეთ",
          "3sg": "მივიდეს",
          "3pl": "მივიდნენ"
        },
        "examples": []
      },
      "imperative": {
        "raw_gloss": "V MedPass Impv Pv <S> <S:Nom>",
        "forms": {
          "2sg": "მიდი",
          "2pl": "მიდით"
        },
        "examples": []
      }
    },
    "preverb_rules": {
      "default": "მი",
      "replacements": {
        "მი": "მი",
        "მო": "მო",
        "გა": "გა",
        "წა": "წა"
      },
      "tense_specific_fallbacks": {
        "წა": {
          "present": "მი",
          "imperfect": "მი"
        }
      },
      "english_fallbacks": {
        "წა": {
          "present": "მი",
          "imperfect": "მი"
        }
      }
    }
  },
  "68": {
    "conjugations": {
      "present": {
        "raw_gloss": "V Act Pres SV <S-DO> <S:Nom> <DO:Dat>",
        "forms": {
          "1sg": "ვიწვევ",
          "1pl": "ვიწვევთ",
          "2sg": "იწვევ",
          "2pl": "იწვევთ",
          "3sg": "იწვევს",
          "3pl": "იწვევენ"
        },
        "examples": []
      },
      "imperfect": {
        "raw_gloss": "V Act Impf SV <S-DO> <S:Nom> <DO:Dat>",
        "forms": {
          "1sg": "ვიწვევდი",
          "1pl": "ვიწვევდით",
          "2sg": "იწვევდი",
          "2pl": "იწვევდით",
          "3sg": "იწვევდა",
          "3pl": "იწვევდნენ"
        },
        "examples": []
      },
      "future": {
        "raw_gloss": "V Act Fut Pv SV <S-DO> <S:Nom> <DO:Dat>",
        "forms": {
          "1sg": "მივიწვევ",
          "1pl": "მივიწვევთ",
          "2sg": "მიიწვევ",
          "2pl": "მიიწვევთ",
          "3sg": "მიიწვევს",
          "3pl": "მიიწვევენ"
        },
        "examples": []
      },
      "aorist": {
        "raw_gloss": "V Act Aor Pv SV <S-DO> <S:Erg> <DO:Nom>",
        "forms": {
          "1sg": "მივიწვიე",
          "1pl": "მივიწვიეთ",
          "2sg": "მიიწვიე",
          "2pl": "მიიწვიეთ",
          "3sg": "მიიწვია",
          "3pl": "მიიწვიეს"
        },
        "examples": []
      },
      "optative": {
        "raw_gloss": "V Act Aor Pv SV <S-DO> <S:Erg> <DO:Nom>",
        "forms": {
          "1sg": "მივიწვიო",
          "1pl": "მივიწვიოთ",
          "2sg": "მიიწვიო",
          "2pl": "მიიწვიოთ",
          "3sg": "მიიწვიოს",
          "3pl": "მიიწვიონ"
        },
        "examples": []
      },
      "imperative": {
        "raw_gloss": "V Act Impv Pv SV <S-DO> <S:Erg> <DO:Nom>",
        "forms": {
          "2sg": "მიიწვიე",
          "2pl": "მიიწვიეთ"
        },
        "examples": []
      }
    },
    "preverb_rules": {
      "default": "მი",
      "replacements": {
        "მი": "მი",
        "მო": "მო"
      },
      "tense_specific_fallbacks": {
        "მო": {
          "present": "მი",
          "imperfect": "მი"
        }
      },
      "english_fallbacks": {
        "მო": {
          "present": "მი",
          "imperfect": "მი"
        }
      }
    }
  }
}